臺灣高等法院高雄分院刑事判決　　　　　　　　　　九十年度上易字第二一四六號
　　上　訴　人　台灣高雄地方法院檢察署檢察官
　　被　　　告　甲○○
右上訴人因被告違反毒品危害防制條例案件，不服臺灣高雄地方法院九十年度易字第
三七七０號中華民國九十年十月二十三日第一審判決（起訴案號：臺灣高雄地方法院
檢察署九十年度毒偵字第一一三０號），提起上訴，本院判決如左：
      主  文
原判決撤銷。
甲○○連續施用第二級毒品，處有期徒刑陸月，如易科罰金以佰元折算壹日。
      事  實
一、甲○○曾因施用毒品，先後二次經法院裁定送觀察、勒戒後，均認無繼續施用毒
    品傾向，由台灣高雄地方法院檢察署檢察官分別以八十七年偵緝字第一五0六號
    、八十八年偵緝字第八四二號不起訴處分確定。又於八十八年六月二十二日再次
    為警查獲施用第二級毒品，經法院裁定送強制戒治，於八十九年六月二十一日強
    制戒治期滿之後，竟仍不知悔悟，復另行起意施用毒品，自八十九年十二月初某
    日起，至同年月八日十五時許回溯前二十四小時內之某時，在不詳地點以玻璃球
    為施用工具連續施用第二級毒品安非他命多次。嗣於八十九年十二月八日十五時
    五十分許，在高雄縣鳳山市○○路一五三巷口附近因另案通緝為警緝獲後採尿送
    驗而查獲。
二、案經高雄縣警察局鳳山分局移送台灣高雄地方法院檢察署檢察官偵查起訴。
      理  由
一、右揭連續施用第二級毒品安非他命之犯行，業據被告甲○○坦白承認，且被告於
    經警查獲時所採尿液，經送驗結果呈安非他命陽性反應，有高雄縣衛生局尿液檢
    驗成績書附稽，被告之自白可認與事實相符，堪以採信。本件罪証明確，被告犯
    行堪以認定。
二、查安非他命係毒品危害防制條例第二條第二項所稱之第二級毒品，不得持有、施
    用。次按犯毒品危害防制條例第十條之罪者，依同條例第二十條第一項規定，檢
    察官固應先將被告送勒戒處所觀察、勒戒，經觀察、勒戒後，認無繼續施用毒品
    傾向者，始得由檢察官為不起訴處分。依上開規定為不起訴處分後，五年內再犯
    第十條之罪，經觀察、勒戒認有繼續施用毒品之傾向或三犯以上者，除由檢察官
    聲請法院裁定先令入戒治處所施以強制戒治外，刑責部分仍應依通常刑事訴訟程
    序追訴處罰，此觀同條第三項規定自明。本件被告前於八十七年間因施用毒品案
    件，經檢察官聲請本院以八十七度毒聲字第二七四七號裁定送觀察、勒戒後，認
    無繼續施用毒品之傾向，經檢察官於八十七年十二月二十三日以八十七年度偵緝
    字第一五０六號不起訴處分確定（一犯）。後於八十八年二月間又因施用毒品案
    件，經檢察官再聲請本院以八十八年度毒聲字第一六０一號裁定送觀察、勒戒後
    ，認無繼續施用毒品之傾向，再經檢察官於八十八年五月二十八日以八十八年度
    偵緝字第八四二號不起訴處分確定（二犯）等情，有八十八年度偵緝字第八四二
    號不起訴處分書、台灣高等法院被告全國前案記錄表及臺灣高雄地方法院檢察署
    刑案資料查註記錄表各一份在卷可稽。被告復於八十八年六月二十二日再因施用
    毒品經法院裁定送強制戒治，於八十九年六月二十一日強制戒治期滿，刑事責任
    部分並經台灣高雄地方法院於九十年五月二十二日判處有期徒刑六月確定，有台
    灣高等法院被告全國前案記錄表、台灣高雄地方法院八十九年易字第三四二九號
    刑事判決可稽。本件被告前既已因施用毒品案件，二次經送勒戒處所觀察、勒戒
    後，認無繼續施用毒品傾向，均經檢察官為不起訴處分，嗣又再犯，經送強制戒
    治執行期滿及刑事判刑確定，又再犯本件施用毒品犯行，核屬前揭規定之「三犯
    以上者」，故被告所為，應依毒品危害防制條例第十條第二項之施用第二級毒品
    罪論處。被告先後多次施用第二級毒品安非他命犯行，時間緊接，且反覆為之，
    所犯又係相同罪名之罪，顯係基於概括犯意為之，應依連續犯規定，論以一罪。
    又被告先後持有第二級毒品安非他命多次之行為，亦係基於概括之犯意，本亦應
    以連續持有論，惟其持有後進而施用，其持有之低度行為應被施用之高度行為所
    吸收，不另論其持有毒品罪。又被告雖之前甫因施用毒品經台灣高雄地方法院判
    處有期徒刑六月，並於九十年六月二十六日確定，惟上開施用毒品犯罪時間係自
    八十九年四月下旬起至同年五月二十五日止，與本件施用毒品時間之八十九年十
    二月初至同年月八日，距離約六月餘，且係在強制戒治期滿之後再犯，難認係基
    於一概括犯意連續施用毒品，而係於強制戒治期滿後，另行起意，屬另一次獨立
    之施用毒品犯行。原審認前案之施用毒品與本件檢察官起訴之犯罪事實，係基於
    概括犯意為之，而屬連續犯之裁判上一罪，前案判決之效力應及於本件起訴之犯
    罪事實，因而為免訴之判決，自有未洽，檢察官上訴意旨指摘及此，上訴為有理
    由，應由本院將原判決予撤銷改判。審酌被告前因施用毒品案件，經檢察官依二
    次勒戒、觀察結果，以無繼續施用傾向，二次為不起訴處分確定後，復因施用毒
    品再經送強制戒治，惟仍未能戒絕毒品，復重蹈前行，再度吸食毒品，顯見其戒
    毒意志不堅，惟念其施用毒品乃自戕一己之身體健康，並未害及他人，且被告犯
    後已坦承犯行，態度良好，其復甫於九十年五月十五日生產一子待其撫育，有出
    生証明書一份在卷可稽等一切情狀，量處如主文所示之刑，並依刑法第四十一條
    第一項前段規定諭知易科罰金之折算標準。
據上論結，應依刑事訴訟法第三百六十九條第一項前段、第三百六十四條、第二百九
十九條第一項前段、毒品危害防制條例第十條第二項、第二十條第三項、刑法第十一
條、第五十六條、第四十一條第一項前段，罰金罰鍰提高標準條例第二條，判決如主
文。
本案經檢察官林應華到庭執行職務。
中      華      民      國      九十一    年    一    月      二十三    日
                              臺灣高等法院高雄分院刑事第三庭
                                  審判長法官  周賢銳
                                        法官  謝宏宗
                                        法官  莊崑山
右正本證明與原本無異。
不得上訴。
                                      書記官  邱麗莉
中    華    民    國     九十一     年       一       月    二十五      日
附錄：本判決論罪科刑法條：
毒品危害防制條例第十條第二項
施用第二級毒品者，處三年以下有期徒刑。
                                                                        Ｆ
